【裁判字號】    98,家上,82
【裁判日期】    981028
【裁判案由】    履行同居
【裁判全文】
臺灣高等法院臺中分院民事判決          98年度家上字第82號
    上  訴  人  甲○○
    被  上訴人  丙○○
    訴訟代理人  乙○○○
上列當事人間請求履行同居事件，上訴人對於民國98年7月8日臺
灣臺中地方法院98年度婚字第193 號第一審判決提起上訴，本院
於98年10月14日言詞辯論終結，茲判決如下：
    主      文
上訴駁回。
第二審訴訟費用由上訴人負擔。
    事實及理由
一、本件事實、理由及關於兩造攻擊防禦方法之意見及法律上之
    意見均與第一審判決相同，茲引用第一審判決所載。
二、被上訴人主張：上訴人為大陸地區人士，兩造於89.05.30在
    大陸地區登記結婚，婚後上訴人並來臺與被上訴人共同生活
    。詎上訴人於95.11.20逕自離家，迄今未歸，顯然違背同居
    義務，乃依民法第1001條規定提起本訴，請求判命上訴人應
    與被上訴人同居。原審以被上訴人主張之事實，業據提出戶
    籍謄本、入出國日期證明書及大陸地區人民在臺灣地區居留
    或定居申請書等件為證，並據證人即被上訴人之姐乙○○○
    到庭具結證述屬實。依民法第1001條規定，上訴人不履行同
    居義務，又無不能履行同居義務之正當理由，遂判准被上訴
    人履行同居之請求。
三、上訴人不服原審判決，提起上訴，其上訴意旨略以：上訴人
    係經被上訴人同意，才離家找工作，並搬到打工就近的地址
    居住，但休假時都有回去與被上訴人履行同居義務，原審認
    上訴人不履行同居義務，又無不能履行同居義務之正當理由
    ，顯有違誤云云。然就上訴人抗辯所稱「經被上訴人同意，
    才離家找工作，並搬到打工就近的地址居住，但休假時都有
    回去與被上訴人履行同居義務」各節，均為被上訴人所否認
    ，上訴人復未舉證以實其說，自難憑採。兩造間既為夫妻關
    係，上訴人即有履行同居之義務，又無不能履行同居義務之
    正當理由，則原審判准被上訴人履行同居之請求，洵無不合
    。上訴意旨指摘原判決不當，求予廢棄改判，顯無理由，其
    上訴應予駁回。
四、據上論結，本件上訴為無理由，爰依民事訴訟法第449條第1
    項、第78條，判決如主文。
中    華    民    國    98    年    10    月    28    日
                民事第五庭  審判長  法  官  林陳松
                                    法  官  王重吉
                                    法  官  古金男
以上正本係照原本作成。
如對本判決上訴，須於收受判決送達後20日內向本院提出上訴書
狀，其未表明上訴理由者，應於提出上訴後20日內向本院提出上
訴理由書（須按他造人數附具繕本）。
上訴時應提出委任律師為訴訟代理人之委任狀。具有民事訴訟法
第466條之1第1項但書或第2項之情形為訴訟代理人者，另應附具
律師及格證書及釋明委任人與受任人有該條項所定關係之釋明文
書影本。
                                    書記官  瑞芳
中    華    民    國    98    年    10    月    28    日
                                                      Ｖ


司法院資訊處製作；財團法人民間司法改革基金會備份。
